臺灣高等法院臺南分院刑事判決　　　　 96年度上訴字第989號
上　訴　人
即　被　告　甲○○
　　　　　　　　　　現於臺灣東成技能訓練所執行中
上列上訴人因毒品危害防制條例案件，不服臺灣臺南地方法院95
年度訴字第1734號中華民國96年7月23日第一審判決（起訴案號
：臺灣臺南地方法院檢察署95年度毒偵字第2363號）暨追加起訴
（96年度毒偵字第508號），提起上訴，被告於本院審理時為有
罪之陳述，本院裁定進行簡式審判程序，判決如下：
    主  文
上訴駁回。
    事  實
一、甲○○於90年間，因施用毒品案件，經法院裁定送觀察勒戒
    後，於90年11月29日執行完畢，因無繼續施用傾向，經臺灣
    臺南地方法院檢察署檢察官於90年12月4日以90年度毒偵字
    第2328號不起訴處分；復於92年間因施用毒品案件，經法院
    裁定送觀察勒戒，因無繼續施用傾向於92年9月24日執行完
    畢出所，同日並經臺灣臺南地方法院檢察署檢察官以92年度
    毒偵字第1561號不起訴處分。
二、甲○○曾於93年間，因違反毒品危害防制條例案件，經法院
    判處有期徒刑11月、7月，定應執行刑1年3月確定，於95年8
    月2日縮短刑期執行完畢。
三、甲○○於上開有期徒刑執行完畢及觀察勒戒執行完畢後五年
    內，仍未戒除毒癮，於下列時、地施用第一級毒品海洛因及
    第二級毒品安非他命：
  (一)95年9月5日，甲○○在其位於臺南市○○○路○段293號5樓
    住處，以將第一級毒品海洛因置於香煙內吸用，及將安非他
    命置於吸食器上加熱後，吸食其煙之方式，分別施用第一級
    毒品及第二級毒品安非他命各一次。嗣於95年9月5日下午2
    時許，經臺南憲兵隊持法院法官核發搜索票至該處搜索，扣
    得安非他命吸食器4支，並對甲○○採尿，其尿液呈嗎啡及
    甲基安非他命陽性反應而查獲。
  (二)甲○○復另行起意，於96年2月8日下午2時許，在臺南縣永
    康市○○路942巷112號內，以將第二級毒品安非他命置於吸
    食器燒烤之方式，施用第二級毒品安非他命；並於同日下午
    5時許，在臺南縣永康市某處車上，以將第一級毒品海洛因
    摻入香煙之方式，施用第一級毒品海洛因。嗣經警於同日下
    午7時10分許，在臺南市○○路與民權路交岔路口攔查甲○
    ○所駕駛，搭載孫淑華及歐進衫（均另案由檢察官偵辦）之
    車牌號碼9860-JY號自用小客車，並於車內扣得如附表二所
    載之物品，並經甲○○同意後對其採尿，尿液呈嗎啡陽性反
    應及甲基安非他命陽性反應。
四、案經台南憲兵隊報請臺灣臺南地方法院檢察署檢察官偵查起
    訴及臺南市警察局第一分局報請同署檢察官追加起訴。
    理  由
壹、程序事項：
    本件係經被告甲○○於審理程序當庭表示認罪，而經本院裁
    定以簡式審判程序加以審理，則依據刑事訴訟法第273條之2
    、同法第159條第2項之規定，不適用傳聞法則有關限制證據
    能力之相關規定，合先敘明。
貳、實體部分：
一、訊據被告甲○○對於上開犯罪事實，於原審及本院審理時已
    坦承不諱；此外，復有臺南憲兵隊被告年籍及尿液編號對照
    表、憲兵司令部刑事鑑識中心95安鑑字第01774號鑑驗通知
    書、長榮大學尿液確認報告、法務部調查局鑑定書、臺南市
    警察局第一分局涉嫌毒品初步檢驗報告單各乙紙及持有毒品
    照片28幀附卷可稽。
二、查海洛因與安非他命依其成癮性、濫用性及對社會危害性之
    程度，已為毒品危害防制條例第2條第2項第1款、第2款分別
    列為第一級毒品與第二級毒品。核被告甲○○所為，係犯毒
    品危害防制條例第10條第1項施用第一級毒品罪及同條例第1
    0條第2項施用第二級毒品罪。又被告施用時非法持有第一級
    毒品海洛因、第二級毒品安非他命之低度行為，已分別為其
    施用之高度行為所吸收，均不另論罪。被告所犯上開二次施
    用第一級毒品罪及二次施用第二級毒品罪，其犯意各別，行
    為互殊，應分論併罰。又被告有如事實欄所載之前科紀錄，
    其於有期徒刑執行完畢後，再犯本罪，為累犯，均應依刑法
    第47條累犯規定，各加重其刑。
三、原判決以被告甲○○施用第一、二級毒品等犯行，罪證明確
    ，因予適用毒品危害防制條例第10條第1項、第2項，刑法第
    11條前段、刑法第47條第1項、第50條、第51條第5款，中華
    民國九十六年罪犯減刑條例第7條第1項、第2項、第10條第1
    項之規定，並審酌被告已有如犯罪事實欄所示之前科，前因
    施用第一級毒品、第二級毒品，分別經法院判處有期徒刑10
    月、7月，定應執行刑為1年3月確定，甫於95年8月1日執行
    完畢，素行非佳、其經過強制戒治後，仍不知戒除毒品惡習
    ，抗拒毒品之意志力薄弱、分別施用第一級毒品海洛因及第
    二級毒品安非他命，施用毒品之時間及次數均二次、因罹癌
    症而施用毒品殘害自己之身心健康之結果、審理中坦承犯行
    ，態度良好等一切情狀，分別量處有期徒刑壹年貳月、肆月
    、壹年貳月、肆月，分別減為柒月、貳月、柒月、貳月，並
    定其應執行刑。再查，本件被告所為之施用毒品犯行，其犯
    罪時間在96年4月24日以前，所犯且合於中華民國96年罪犯
    減刑條例第3條第1項第7款所定之減刑條件，應依同條例第7
    條第1項、第2項規定，於裁判時減其宣告刑，同時諭知其宣
    告刑及減得之刑。另說明扣案之吸食器4支為被告所有，且
    供其施用第二級毒品所用之物，業據被告自承在卷，爰依刑
    法第38條第1項第2款諭知沒收。至於扣案之注射針筒1支、
    夾鍊袋78個及殘渣袋11個，被告均否認為其所有，亦無其他
    積極證據足認與被告施用毒品有關，且非違禁物，爰不為沒
    收之諭知。又扣案如附表編號一、二所載之第一級毒品海洛
    因及第二級毒品安非他命，均屬違禁物，有附表所載之鑑定
    書，爰依毒品危害防制條例第18條第1項前段之規定，沒收
    銷燬之。又扣案如附表編號三、四、五、六（原判決漏載）
    之物，及海洛因毒品外包裝五個、安非他命外包裝二個，合
    計七個（原判決誤載為海洛因毒品外包裝七個），均係被告
    所有，為施用第一級毒品海洛因或第二級毒品安非他命所用
    之物，業據其自承在卷，又非屬毒品危害防制條例第19條第
    1項所規定應沒收之財物，均應依刑法第38條第1項第2款規
    定，一併宣告沒收。至於附表編號七、八之物，其中被告否
    認針筒為其所有，且核與被告施用毒品無涉，爰不另為沒收
    之宣告。
四、本院經核原判決認事用法，均無違誤，量刑亦稱妥適。被告
    上訴意旨，指摘原審量刑過重，依上所述，為無理由，應予
    駁回。
據上論結，應依刑事訴訟法第273之1第1項、第368條，判決如主
文。
本案經檢察官劉得鉦到庭執行職務。
中　　華　　民　　國　　96　　年　　10　　月　　23　　日
                  刑事第六庭  審判長法　官  蔡崇義
                                    法　官  董武全
                                    法　官  曾文欣
以上正本證明與原本無異。
施用第二級毒品部分不得上訴。
施用第一級毒品部分如不服本判決，應於收受本判決後十日內向
本院提出上訴書狀。其未敘述上訴理由者並得於提起上訴後十日
內向本院補提理由書狀（均須按他造當事人之人數附繕本）「切
勿逕送上級法院」。
　　　　　　　　　　　　　　　　　　書記官  李育儒
中　　華　　民　　國　　96　　年　　10　　月　　24　　日
論罪科刑法條
毒品危害防制條例第10條
施用第一級毒品者，處6月以上5年以下有期徒刑。
施用第二級毒品者，處3年以下有期徒刑。
附表
  ┌───┬─────┬──────┬────────┐
  │編號  │扣案物品名│數量        │備註            │
  │      │稱        │            │                │
  ├───┼─────┼──────┼────────┤
  │一    │第一級毒品│5包（合計淨 │法務部調查局96年│
  │      │海洛因    │重0.76公克，│3月8日調科壹字第│
  │      │          │空包裝重1.65│00000000000號鑑 │
  │      │          │公克）      │定通知書        │
  │      │          │            │                │
  ├───┼─────┼──────┼────────┤
  │二    │第二級毒品│2包（毛重   │臺南市警察局第一│
  │      │安非他命  │0.81公克）  │分局查獲涉嫌毒品│
  │      │          │            │危害防制條例案毒│
  │      │          │            │品初步檢驗報告單│
  │      │          │            │                │
  │      │          │            │                │
  ├───┼─────┼──────┼────────┤
  │三    │分裝匙    │2支         │施用海洛因、安非│
  │      │          │            │他命所用        │
  ├───┼─────┼──────┼────────┤
  │四    │大分裝袋  │2包         │施用海洛因、安非│
  │      │          │            │他命所用        │
  ├───┼─────┼──────┼────────┤
  │五    │電子秤    │1台         │同上            │
  ├───┼─────┼──────┼────────┤
  │六    │安非他命吸│1組         │施用安非他命所用│
  │      │食器      │            │                │
  ├───┼─────┼──────┼────────┤
  │七    │行動電話  │4支         │與被告施用毒品無│
  │      │          │            │涉              │
  ├───┼─────┼──────┼────────┤
  │八    │針筒      │1支         │被告否認為其所有│
  └───┴─────┴──────┴────────┘
